# 同一年度内的会计政策变更

提问人：rainy418 时间：2012-05-25 11:04:56
A企业 2009 年 1 月新买一投资性房地产 3000 万，成本模式计量， 2009 年 11 月，账面价值为 2800 万，公允价值为 4000 万，企业欲改为公允价值模式计量，如何会计处理？ 根据准则解释“成本模式转为公允价值模式的，应当作为会计政策变更处理，并按计量模式变更时公允价值与账面价值的差额调整期初留存收益。”可是都发生在同一个会计年度，似乎与期初留存收益无关。是否应当调整本期损益：
借：投资性房地产——成本 3000 ——公允价值变动 1000 贷：投资性房地产
2800 投资性房地产累计折旧 200 公允价值变动损益 1000

回答人：chenyiwei
回复 rainy418 的帖子
1 、如楼上网友所述，如果以前年度该公司没有成本模式计量的投资性房地产，则对于购入当年度内发生的核算方法转换可以不作为政策变更。但上市公司等需要定期对外披露中期财务信息的公司，如果以前期间已经对外披露的中期财务报告中已经披露过采用成本模式，则需作为会计政策变更处理（注意：如果确实属于这种情况，建议谨慎对待，因为频繁变更会计政策很可能被认为是在滥用会计政策及其变更）。 2 、假设该交易系发生在 2012 年，购入与核算模式转换均发生于同一年，且该公司无需披露中期财务报告，则可不作为会计政策变更予以披露，视同取得时即采用公允价值模式即可。你所列的分录有问题，应该是： 借：投资性房地产——成本 3000 ——公允价值变动 1000 投资性房地产累计折旧 200 贷：投资性房
地产 3000 公允价值变动损益 1000 其他业务成本 200

提问人：qjr1124 时间：2012-05-25 16:40:15
回复 chenyiwei 的帖子
"且该公司无需披露中期财务报告"
这个条件是?

回答人：chenyiwei
指无义务对外公开披露中期财务信息的公司。